【裁判字號】    90,易,1500
【裁判日期】    901022
【裁判案由】    贓物
【裁判全文】
臺灣桃園地方法院刑事判決                          九十年度易字第一五００號
    公  訴  人  台灣桃園地方法院檢察署檢察官
    被      告  乙○○
右列被告因贓物案件，經檢察官提起公訴（九十年度偵字第四二四號），本院判決如
左：
    主  文
乙○○故買贓物，累犯，處有期徒刑肆月，如易科罰金以參佰元折算壹日。
    事  實
一、乙○○前因違反麻醉藥品管理條例案件，經本院於民國八十四年八月二十九日判
    處有期徒刑六月，於同年十二月十四日確定，並於八十五年四月十九日易科罰金
    執行完畢，仍不知悔改，於九十年一月六日，在桃園縣大溪鎮某電動遊樂場，明
    知名籍不詳，綽號「阿火」之男子向其兜售之車號ＫＦ—六四九七號自用小貨車
    為贓物（該車為甲○○所有，於九十年一月一日上午六時許在桃園縣大溪鎮○○
    路○段四十號前為不詳姓名人竊取，市價約新台幣五萬元），竟以新台幣五千元
    之價格故買之。嗣於九十年一月十三日上午十一時許，騎乘該故買所得之贓車經
    桃園縣八德市○○街二九巷巷口，為警查獲。
二、案經桃園縣警察局八德分局報請台灣桃園地方法院檢察署檢察官偵查起訴。
    理  由
一、訊之被告乙○○否認有何故買贓物之犯行，辯稱並不知所收受之小貨車為贓物云
    云。惟查，車號ＫＦ—六四九七號自用小貨車為被害人甲○○所有，於九十年一
    月一日上午六時許在桃園縣大溪鎮○○路○段四十號前為不詳姓名人竊取，市價
    約新台幣五萬元之事實，則據被害人甲○○證述在案，並有贓物領據、車輛竊盜
    車牌失竊資料查詢報表各一紙附卷，堪認該車確係不詳姓名人財產犯罪所得之物
    ，為贓車無訛。而被告於非正常買賣貨車行號，以顯低於小貨車價值之價格新台
    幣五千元買受小貨車，既未取得貨車來源之證明文件，所用以開啟貨車之鑰匙又
    非原廠打造，豈有不知該車為他人財產犯罪所得贓物之可能？其對於所購貨車有
    贓物之認識，至為灼然。綜上所述，本件事證明確，犯行洵堪認定。
二、核被告所為，係犯刑法第三百四十九條第二項故買贓物罪。又前因違反麻醉藥品
    管理條例案件，經本院於八十四年八月二十九日判處有期徒刑六月，有台灣高等
    法院被告全國前案紀錄表一紙在卷可按，五年內再犯本件有期徒刑以上之罪，為
    累犯，依法加重其刑。爰審酌被告所買贓物價值非低，且犯後並無悔悟之情等一
    切情狀，量處如主文所示之刑，並宣告易科罰金知折算標準。
三、據上論斷，應依刑事訴訟法第二百九十九條第一項前段，刑法第三百四十九條第
    二項、第四十七條、第四十一條第一項前段，罰金罰鍰提高標準條例第一條前段
    、第二條，判決如主文。
本案經檢察官陳志全到庭執行職務。
中        華      民      國      九十   年   十    月      二十二      日
                                      台灣桃園地方法院刑事第五庭
                                          法  官    楊  得  君
右正本證明與原本無異。
如不服本判決，應於判決送達後十日內向本院提出上訴狀( 應附繕本 )，上訴於臺灣
高等法院。
                                          書記官    簡  慧  瑛
中        華      民      國      九十   年   十    月      二十四      日
附論罪科刑依據之法條：
刑法第三百四十九條
收受贓物者，處三年以下有期徒刑、拘役或五百元以下罰金。
搬運、寄藏、故買贓物或為牙保者，處五年以下有期徒刑、拘役或科或併科一千元以
下罰金。
因贓物變得之財物，以贓物論。


司法院資訊處製作；財團法人民間司法改革基金會備份。
